【裁判字號】    98,審訴,741
【裁判日期】    980618
【裁判案由】    毒品危害防制條例
【裁判全文】
臺灣高雄地方法院刑事判決             98年度審訴字第741號
公  訴  人  臺灣高雄地方法院檢察署檢察官
被      告  乙○○
指定辯護人  本院公設辯護人馬碩遠
上列被告因毒品危害防制條例案件，經檢察官提起公訴（98年度
毒偵字第565 號），本院合議庭裁定由受命法官獨任依協商程序
審理，判決如下：
    主  文
乙○○施用第一級毒品，累犯，處有期徒刑玖月。
    事實及理由
一、本件犯罪事實及證據，除犯罪事實「復因施用毒品案件，再
    於96年4 月30日日經法院以96年度訴字第828 號判決判處有
    期徒刑10月確定，並經減刑為有期徒刑5 月，嗣於97年1 月
    22日因縮刑期滿執行完畢」更正為「嗣其於前開強制戒治執
    行完畢釋放後5 年內，再犯施用毒品案件，經本院以95年度
    訴字第3537號、96年度訴字第828 號判決，分別判處有期徒
    刑10月、10月確定，嗣上開案件經本院以96年度聲減字第27
    85號裁定予以減刑，並定應執行刑為有期徒刑9 月，於97年
    1 月22日執行完畢」；證據部分補充「被告乙○○於本院審
    理中之自白」外，餘均引用檢察官起訴書所載，如附件。
二、本件被告業已認罪，並經辯護人協助下與檢察官於審判外達
    成協商之合意，渠等合意內容為：被告願受科刑範圍如主文
    所載。經核被告所為，係犯毒品危害防制條例第10條第1 項
    之施用第一級毒品罪，而被告有上述之前科紀錄乙情，有臺
    灣高等法院被告前案紀錄表在卷可稽，其受有期徒刑執行完
    畢，5 年內故意再犯本件最重本刑為有期徒刑以上之罪，為
    累犯，應依刑法第47條第1 項規定加重其刑。此外，上開協
    商合意內容，並無刑事訴訟法第455 條之4 第1 項所列不得
    認罪協商之情形，本件既經檢察官聲請改依協商程序而為判
    決，本院爰不經言詞辯論，於協商合意範圍內為協商判決。
三、應適用之法條：刑事訴訟法第455 條之4 第2 項、第455 條
    之8 、第454 條第2 項，毒品危害防制條例第10條第1 項，
    刑法第11條前段、第47條第1 項。
四、本判決除有刑事訴訟法第455 條之4 第1 項第1 款、第2 款
    、第4 款、第6 款、第7 款所定情形之一，或違反同條第2
    項規定者外，不得上訴。
本案經檢察官陳麗琇到庭執行職務。
中    華    民    國    98    年    6     月    18    日
                  刑事第十庭    法  官  陳君杰
以上正本證明與原本無異。
如不服本判決應於收受判決後10日內向本院提出上訴書狀，並應
敘述具體理由。其未敘述上訴理由者，應於上訴期間屆滿後20日
內向本院補提理由書(均須按他造當事人之人數附繕本)「切勿逕
送上級法院」。
中    華    民    國    98    年    6     月    18    日
                                書記官  李承悌
附錄本判決論罪科刑法條全文：
毒品危害防制條例第10條第1項
施用第一級毒品者，處6 月以上5 年以下有期徒刑。
附件：
臺灣高雄地方法院檢察署檢察官起訴書
                                     98年度毒偵字第565號
    被      告  乙○○  男  38歲（民國○○年○月○日生）
                        籍設高雄縣湖內鄉○○路○段453號
                        國民身分證統一編號：Ｚ000000000號
上列被告因違反毒品危害防制條例案件，已經偵查終結，認應該
提起公訴，茲將犯罪事實及證據並所犯法條分敘如下：
            犯罪事實
一、乙○○曾因施用毒品案件，經法院裁定送觀察、勒戒後，認
    有繼續施用毒品之傾向，並由法院裁定令入戒治處所施以強
    制戒治，嗣停止戒治交付保護管束，於民國92年3月17日期
    滿視為強制戒治執行完畢釋放，而由本署檢察官於92年4月2
    日以92年度戒毒偵字第288號為不起訴處分確定；復因施用
    毒品案件，再於96年4月30日日經法院以96年度訴字第828號
    判決判處有期徒刑10月確定，並經減刑為有期徒刑5月，嗣
    於97年1月22日因縮刑期滿執行完畢。詎猶不知悔改，仍基
    於施用第一級毒品海洛因之犯意，於97年12月18日20時許，
    在高雄縣茄萣鄉下茄萣海堤旁涼亭附近，將第一級毒品海洛
    因摻水裝填入注射針筒，以注射手臂靜脈之方式，施用第一
    級毒品海洛因1次。嗣於97年12月19日10時30分許，在高雄
    縣茄萣鄉○○路148號前，因另涉施用毒品案件通緝為警逮
    捕，經徵得其同意採尿送驗，檢驗結果呈嗎啡陽性反應。
二、案經高雄縣政府警察局湖內分局報告偵辦。
            證據並所犯法條
一、證據事實及清單：
┌──┬──────────┬─────────────┐
│編號│證    據    名    稱│待      證      事      實│
├──┼──────────┼─────────────┤
│一、│被告乙○○於警詢時之│證明被告於上揭時、地，施用│
│    │自白                │第一級毒品海洛因1次之事實 │
├──┼──────────┼─────────────┤
│二、│台灣檢驗科技股份有限│證明被告自白於上揭時、地，│
│    │公司98年1月8日濫用藥│施用第一級毒品海洛因1次之 │
│    │物尿液檢驗報告及高雄│事實為真實                │
│    │縣政府警察局湖內分局│                          │
│    │煙毒、麻藥案件嫌犯代│                          │
│    │號與真實姓名對照表各│                          │
│    │1紙                 │                          │
├──┼──────────┼─────────────┤
│三、│本署刑案資料查註紀錄│被告涉犯本件施用毒品案件符│
│    │表、全國施用毒品案件│合刑事訴追之要件及構成累犯│
│    │紀錄表各1份         │加重之要件                │
└──┴──────────┴─────────────┘
二、核被告乙○○所為，係違反毒品危害防制條例第10條第1項
    施用第一級毒品之罪嫌。其施用海洛因前後，持有海洛因之
    低度行為，應為施用海洛因之高度行為所吸收，不另論持有
    第一級毒品罪。又被告前曾因違反毒品危害防制條案件而接
    受有期徒刑之執行（卷附本署刑案查註紀錄表可參），其於
    執行完畢後5年內故意再犯本件最重本刑為有期徒刑以上之
    罪，為累犯，請依刑法第47條第1項之規定，加重其刑。
三、依刑事訴訟法第251條第1項提起公訴。
    此  致
臺灣高雄地方法院
中    華    民    國    98    年     2     月    6    日
                        檢  察  官    甲  ○  ○
上正本證明與原本無異
中    華    民    國    98    年    2     月    17    日
                        書  記  官    董  翠  娥
參考法條：毒品危害防制條例第10條第1 項
毒品危害防制條例第10條
施用第一級毒品者，處六月以上五年以下有期徒刑。
施用第二級毒品者，處三年以下有期徒刑。


司法院資訊處製作；財團法人民間司法改革基金會備份。
